FRANCINE MENEZES DE ANSELMO

Brasileira, 27 anos, Solteira

Endereço: Rua João Daisson, nº 250 Apto. 104

Bairro: Centro - São Jerônimo - RS

Telefone: (51) 91771267 E-mail: francine.menezes.adm@gmail.com

Carteira de Habilitação:04055924609 – Categoria B profissional.



OBJETIVO

Adquirir experiência e conhecimento através da vaga oferecida pela empresa, evoluindo como profissional e como pessoa.

Sou uma profissional de iniciativa, possuo facilidade de aprendizado, habilidade para planejar, organizar e conduzir novas metas, bem como facilidade de trabalhar em grupo.

FORMAÇÃO

- 1º Grau Completo em dez/2003 IEESJ São Jerônimo/ RS.
- 2º Grau Completo concluído em dez/2006-Instituto Estadual de Educação São Jerônimo/ RS.
- Técnico em Gestão de Recursos Humanos concluído em dez/2007-Colégio
 Cenecista Carlos Maximiliano São Jerônimo/ RS.
- Superior em Administração de Empresas concluído em dez/2013 UCB Charqueadas/ RS.

EXPERIÊNCIA PROFISSIONAL

2008~2009: Farmácia Saúde.

Cargo: Balconista - Atendimento direto com clientes, vendas de medicamentos, pagamentos de títulos e encaminhamentos de devedores a protesto, inventários e contabilidade de fluxo de caixa.

2009~2015: Madeireira Coruja – Venda Geral de Materiais de construção.

Cargo: Vendedora - Atendimento aos clientes, vendas de materiais para construção civil, controle de quantitativo do estoque das mercadorias, fluxo de caixa, inventários, compras direto com os fornecedores de materiais, controle fiscal, elaboração de notas fiscais e balanço.

2015~Atual - Inova Service – Serviços de Portaria, Zeladoria, Limpeza e Segurança.

Cargo: Administradora. - Trabalho com elaboração de planilhas de custos para licitações, pregões eletrônicos e presenciais, tomada de preços, preenchimento de cargos e salários, controle de assiduidade dos funcionários, fechamentos de folha ponto, controle de EPI e autorização para depósitos de folha de pagamento.

QUALIFICAÇÕES E ATIVIDADES COMPLEMENTARES

- WORD Sede dos Aposentados São Jerônimo/ RS.
- EXCEL Sede dos Aposentados São Jerônimo/ RS.
- INTERNET Sede dos Aposentados São Jerônimo/ RS.
- Contabilidade Empresarial IEESJ São Jerônimo/ RS.

REFERÊNCIAS

Adriana Silveira – Empresária e Diretora da Inova service.

Fone: (51) 9348 6573 E-mail: innovasservice@gmail.com